【裁判字號】    97,訴,286
【裁判日期】    980430
【裁判案由】    毒品危害防制條例等
【裁判全文】
臺灣士林地方法院刑事判決              97年度訴字第286號
    公  訴  人  臺灣士林地方法院檢察署檢察官
    被      告  戊○○
    指定辯護人  本院公設辯護人  丙○○
上列被告因違反毒品危害防制條例案件，經檢察官提起公訴（96
年度偵字第15102號），本院判決如下：
    主  文
戊○○無罪。
    理  由
一、公訴意旨略以：被告戊○○明知安非他命係毒品危害防制條
    例第2 條第2 項第2 款所規定之第二級毒品，不得轉讓、販
    賣，(一)、竟基於營利之犯意，於附表所示時間、地點，以附
    表所載價格，多次販賣第二級毒品安非他命予丁○○、己○○、乙○○等人施用（附表編號(三)之１，被告被訴於民國96
    年7 月3 日前某日販賣毒品予乙○○之次數，起訴書原記載
    「2 或3 次」，業經蒞庭檢察官於審理中更正為「2 次」）
    ；(二)、戊○○與丁○○共同基於轉讓第二級毒品安非他命之
    犯意聯絡（丁○○無償提供安非他命予乙○○施用部分，業
    經本院96年度訴字第842 號判處有期徒刑6 月確定），於96
    年7 月3 日前某日晚上，在臺北縣淡水鎮○○路182 巷17號
    4 樓丁○○住處，丁○○於徵得戊○○同意後，取出安非他
    命約0.1 公克無償提供予乙○○施用。嗣為警於96年7 月3
    日凌晨0 時30分許，在丁○○位於臺北縣淡水鎮○○路之住
    處查獲乙○○，並當場扣得安非他命1 包淨重0.06公克（乙○○施用毒品部分，業經臺灣士林地方法院檢察署以96年度
    毒偵字第1422號提起公訴後，經本院96年度易字第1576號判
    處有期徒刑5 月確定），及於96年9 月27日18時許，警員持
    搜索票至丁○○上址住處搜索，經丁○○供出施用毒品來源
    ，查悉上情，因認被告戊○○涉犯毒品危害防制條例第4 條
    第2 項之販賣第二級毒品罪嫌，及藥事法第83條第1 項之轉
    讓禁藥、毒品危害防制條例第8 條第2 項之轉讓第二級毒品
    罪嫌。
二、按犯罪事實應依證據認定之，無證據不得認定犯罪事實；又
    不能證明被告犯罪者，法院應諭知無罪之判決，刑事訴訟法
    第154 條第2 項、第301 條第1 項分別定有明文。次按認定
    不利於被告之事實，須依積極證據，茍積極證據不足為不利
    於被告事實之認定時，即應為有利於被告之認定，更不必任
    何有利之證據；而刑事訴訟法上所謂認定犯罪事實之積極證
    據，係指適合於被告犯罪事實認定之積極證據而言，雖不以
    直接證據為限，間接證據亦包括在內，然而無論直接或間接
    證據，其為訴訟上之證明，須於通常一般之人均不致有所懷
    疑，而得確信其為真實之程度者，始得據為有罪之認定，倘
    其證明尚未達到此一程度，而有合理之懷疑存在而無從使事
    實審法院得有罪之確信時，即應由法院為諭知被告無罪之判
    決（最高法院40年臺上字第86號、30年上字第816 號、29年
    上字第3105號、76年臺上字第4986號判例意旨參照）。另按
    施用毒品者，其所稱向某人購買之供述，須補強證據以擔保
    其供述之真實性，良以施用毒品者其供述之憑信性本不及於
    一般人，況施用毒品者其供出來源，因而破獲者，法律復規
    定得減輕其刑，其有為偵查機關誘導、或為邀輕典而為不實
    之陳述之可能，其供述之真實性自有合理之懷疑，是施用毒
    品者關於其向某人購買毒品之供述，必須補強證據佐證，以
    擔保其供述之真實性，俾貫徹刑事訴訟無罪推定及嚴格證明
    之基本原則，而茲所謂補強證據，指其他有關證明施用毒品
    者之關於毒品交易之供述真實性之相關證據而言，必須與施
    用毒品者關於毒品交易之供述，具有相當程度之關連性，而
    足使一般人對施用毒品者關於毒品交易之供述，並無合理之
    懷疑存在，而得確信其為真實，始足當之（最高法院94年度
    臺上字第2033號裁判意旨參照）。
三、被訴販賣第二級毒品（即附表編號(一)、(二)、(三)）部分：
(一)、本件公訴人認被告涉犯販賣第二級毒品罪嫌，無非係以證人
    丁○○、己○○、乙○○之證述，及臺灣士林地方法院檢察
    署96年度毒偵字第1421號不起訴處分書、臺灣士林地方法院
    檢察署96年度毒偵字第1420號起訴書及本院96年度易字第15
    80號判決書、臺灣士林地方法院檢察署96年度毒偵字第1422
    號起訴書及本院96年度易字第1576號判決書、全國刑案查註
    紀錄表等，為其主要論據。
(二)、訊據被告堅決否認有公訴意旨所指之販賣第二級毒品安非他
    命予丁○○、己○○、乙○○之犯行，辯稱：伊沒有賣安非
    他命給丁○○、己○○、乙○○，丁○○和伊比較熟，己○○、乙○○和丁○○比較熟，伊不知道他們為什麼要這樣害
    伊，一下說購買，一下說合資，一下說不知道丁○○跟誰買
    ，一下又說是跟伊交易；伊只有幫丁○○調過幾次東西而已
    ，96年7 月3 日凌晨被警察查獲那次是丁○○召集合資，伊
    只知道伊和丁○○有合資，伊不知道丁○○還有找誰，也不
    知道丁○○是和誰買的，丁○○於7 月2 日晚上將毒品拿回
    來後，還沒分之前大家就在那裡施用，警察就來了，伊身上
    查獲的安非他命是伊之前用剩的，不是當天合資的，伊不知
    道乙○○身上也有1 包安非他命等語。
(三)、證據能力：
１、按被告以外之人於審判外之言詞或書面陳述，除有刑事訴訟
    法第159 條之1 至第159 條之4 所規定之情形外，不得作為
    證據，刑事訴訟法第159 條第1 項定有明文；又被告以外之
    人於檢察事務官、司法警察官或司法警察調查中所為之陳述
    ，與審判中不符時，其先前之陳述具有較可信之特別情況，
    且為證明犯罪事實存否所必要者，得為證據，另為刑事訴訟
    法第159 條之2 所明定。
２、本件公訴人所舉作為被告犯罪事實證據之證人丁○○於本案
    警詢中之證述（見本案96年度偵字第15102 號偵查卷第14至
    18頁附丁○○96年9 月27日警詢筆錄），及證人己○○於本
    案警詢中之證述（見本案96年度偵字第15102 號偵查卷第19
    至21頁附己○○96年10月19日警詢筆錄），均係被告以外之
    人於審判外之陳述，並經辯護人於審理中爭執其證據能力，
    原則上並無證據能力；
３、又(1)證人丁○○於本案警詢中證稱：96年3 、4 月中旬，伊
    打0000000000號行動電話給被告，向他表明要購買1 公克安
    非他命，他就送到伊住處與伊交易，另外還有1 次是96年4
    月中旬，伊亦是打行動電話給他，並至其住處購買1 公克安
    非他命，價格是新台幣（下同）2 千500 元，最後1 次於96
    年6 月中旬，亦是買1 公克安非他命，價格是2 千500 元；
    乙○○有看見2 、3 次伊向被告購買安非他命，地點均在伊
    家，另己○○有看過6 、7 次，地點有伊住處及被告住處云
    云（見本案96年度偵字第15102 號偵查卷第14至18頁附丁○○96年9 月27日警詢筆錄），與丁○○於審理中證稱：96年
    3 、4 月間某日那次，伊是拜託被告向他朋友買的，伊不認
    識被告的朋友，這一次被告好像也有出錢合買；伊不記得有
    96年4 月間那次；96 年5、6 月間某日也是拜託被告向他朋
    友買的云云（見本院98年2 月12日審理筆錄）不符；惟查，
    上開警詢筆錄製作時間，距離證人指述被告販賣毒品時間已
    有相當之時間差距，況該警詢筆錄與證人丁○○自己於本案
    偵查中陳稱：伊於96年9 月27日警詢中稱安非他命是向被告
    購買的，那時伊是「麻煩他幫伊買」，今年3 、4 月左右大
    概有2 、3 次，伊在伊家打電話給他，有時伊會去他家拿錢
    給他，每次都是「請他調」1 克，伊有時給他2 千500 元，
    有時給他3 千元，給3 千元比較多云云（見本案96年度偵字
    第15102 號偵查卷第42至43頁附丁○○96年12月13日偵訊筆
    錄），及證人己○○於本案警詢中陳稱：伊只看過被告與丁○○交易過「1 次」，是於「96年7 月1 日23時」在丁○○
    住處，由丁○○以3 千元向被告購買安非他命1 公克云云（
    見本案96年度偵字第15102 號偵查卷第19至20頁附己○○96
    年10月19日警詢筆錄），及證人乙○○於本案偵查中陳稱：
    伊「沒有親眼看到」丁○○向被告買安非他命之情形云云（
    見本案96年度偵字第15102 號偵查卷第45頁附乙○○96 年
    12月13日偵訊筆錄），均明顯矛盾，證人丁○○於本案警詢
    中之證述顯無較可信之特別情況，與刑事訴訟法第159 條之
    2 之例外規定不合；(2)證人己○○於本案警詢中證稱：伊只
    看過被告與丁○○交易過1 次，是於96年7 月1 日23時在丁○○住處，由丁○○以3 千元向被告購買安非他命1 公克云
    云（見本案96年度偵字第15102 號偵查卷第19至20頁附己○○96年10月19日警詢筆錄），與證人己○○於本案審理中證
    稱：伊只與丁○○合資買過1 次毒品，這次被告也有參與，
    是96年7 月1 日晚上11時許在丁○○家，伊不知道丁○○去
    向誰買，也不清楚被告出多少錢云云（見本院98年2 月12日
    審理筆錄）不符；惟查，上開警詢筆錄製作時間，距離證人
    指述被告販賣毒品時間已有相當之時間差距，況該警詢筆錄
    與證人己○○自己於本案偵查中陳稱：96年7 月3 日被警察
    查獲毒品，是「伊與丁○○及被告集資」云云（見本案96年
    度偵字第15102 號偵查卷第57至58頁附己○○96年12月21日
    偵訊筆錄），及證人丁○○前述於本案警詢中陳稱購買毒品
    之時間係「96年3 、4 月中旬，4 月中旬，6 月中旬」云云
    （見本案96年度偵字第15102 號偵查卷第14至18頁附丁○○
    96年9 月27日警詢筆錄），均明顯矛盾，證人己○○於本案
    警詢中之證述顯無較可信之特別情況，亦與刑事訴訟法第
    159 條之2 之例外規定不合；
４、綜上，證人丁○○、己○○於本案警詢中之證述，均無證據
    能力，合先敘明。
(四)、附表編號(一)部分（即編號(一)之１，被告被訴於96年3 、4 月
    間某日，在臺北縣淡水鎮○○路丁○○住處販賣毒品予丁○○1 次；及附表編號(一)之２，被告被訴於96年4 月間某日，
    在臺北縣淡水鎮○○路被告住處販賣毒品予丁○○1 次）：
１、臺北縣政府警察局淡水分局於96年7 月3 日凌晨0 時30分許
    ，至臺北縣淡水鎮○○路182 巷17號4 樓丁○○住處搜索查
    獲丁○○、戊○○、己○○、乙○○、甲○○5 人，並在丁○○之床上扣得安非他命1 包（淨重0.30公克）、丁○○之
    衣櫥內扣得安非他命3 包（淨重2.56公克）及吸食器2 組，
    在戊○○之身上扣得安非他命1 包（淨重0.08公克），在乙○○之背包內扣得安非他命1 包（淨重0.06公克）等物，又
    經警採集上開5 人尿液送驗後，均因呈毒品安非他命類藥物
    陽性反應，經檢察官聲請送觀察勒戒後為不起訴處分，或經
    本院判決施用第二級毒品罪確定；又臺北縣政府警察局淡水
    分局於96年9 月27日18時許，至臺北縣淡水鎮○○路182 巷
    17 號4樓丁○○住處搜索查獲丁○○，經警採集其尿液送驗
    後，因呈毒品安非他命類藥物陽性反應，經本院判決施用第
    二級毒品罪確定等各情，有本院依辯護人聲請調取之臺灣士
    林地方法院檢察署96年度毒偵字第1420、1422號全卷，及卷
    附臺灣士林地方法院檢察署96年度毒偵字第1421號不起訴處
    分書（己○○施用毒品部分）、臺灣士林地方法院檢察署96
    年度毒偵字第1420號起訴書及本院96年度易字第1580號判決
    書（丁○○於96年7 月間施用毒品部分）、臺灣士林地方法
    院檢察署96年度毒偵字第1422號起訴書及本院96年度易字第
    1576號判決書（乙○○施用毒品部分）、全國刑案查註紀錄
    表等件可稽。
２、公訴人所舉之證人丁○○雖於本案96年9 月27日警詢中證稱
    於附表編號(一)之１、２所示時地，各向被告戊○○購買第二
    級毒品安非他命1 次云云，惟該警詢筆錄並無證據能力，已
    如前述。又證人丁○○於本案偵查中證稱：伊於96年9 月27
    日警詢中稱安非他命是向被告購買的，那時伊是麻煩他幫伊
    買；最後1 次是96年5 月中，伊請被告幫伊調貨；今年3 、
    4 月左右大概有2 、3 次，伊在伊家打電話給他，有時伊會
    去他家拿錢給他，每次都是請他調1 克，伊有時給他2 千
    500 元，有時給他3 千元，給3 千元比較多；總之是3 、4
    月到5 月中，第1 次是3 月中，第2 次是4 月中，最後1 次
    是5 、6 月中，第1 次買是今年3 、4 月伊打電話給被告，
    被告送到伊家交易1 公克，第2 次是今年4 月間伊打電話給
    被告，到他住處購買安非他命1 克，價格是2 千500 元，最
    後1 次今年是5 、6 月中，也是買安非他命1 公克，價格是
    2 千500 元，被告拿來伊家樓下，伊下去拿；伊都是拿現金
    給被告，伊不曉得被告買入1 公克安非他命多少錢，他在伊
    面前表現出他沒有任何好處，沒有從中賺取差價；96年7 月
    被警查獲毒品那次是伊跟廖集資，由被告出面向他朋友購買
    ，那個賣毒品的人是被告的朋友云云（見本案96年度偵字第
    15102 號偵查卷第42至44頁附丁○○96年12月13日偵訊筆錄
    、第63至64頁附丁○○96年12月25日偵訊筆錄），綜觀證人
    偵訊筆錄之全文真意，乃指被告於96年3 、4 月間代其調貨
    ，而非直接向被告購買毒品綦詳；再證人丁○○於本案審理
    中證稱：96年3 、4 月間某日那次（即附表編號(一)之１）是
    伊拜託被告向他朋友買的，伊不認識被告的朋友，這一次被
    告好像也有出錢合買，96年4 月間某日那次（即附表編號(一)
    之２）伊不記得；96年5 、6 月間某日那次（即附表編號(二)
    ）也是拜託被告向他朋友買的，伊不認識被告的朋友，這次
    被告好像也有出錢合買；伊與被告、己○○合購過3 、4 次
    或4 、5 次安非他命，次數伊忘記了；96年7 月3 日被警察
    查獲毒品那次，是伊與被告、己○○合資，於96年7 月2 日
    晚上在伊家當面向被告朋友買的，請被告把他的朋友約到伊
    家來，買到4 、5 包，是藥頭先分好的，伊等打算私底下再
    分一次，被告他朋友在警察到前已經先離開，買完後當場就
    一起施用，還沒有分，乙○○、甲○○沒有出錢，乙○○身
    上被查獲的那包伊不知道他是從那裡來的；伊於96年9 月27
    日警詢中因為很緊張，沒有講得很清楚，事實上是伊跟己○○、被告在一起跟被告朋友買；96年12月偵訊中伊稱請被告
    幫伊調貨，是麻煩被告聯絡他朋友，有時候可能是他朋友在
    樓下，由被告拿給伊云云（見本院98年2 月12日審理筆錄）
    ，是證人丁○○於本案偵查及審理中並未指證被告有附表編
    號(一)之１、２所示於96年3 、4 月間某日及於96年4 月間某
    日販賣安非他命予其之犯行。
３、公訴人所舉之證人己○○於本案96年10月19日警詢中證稱只
    看過被告與丁○○交易過1 次，是於96年7 月1 日23時在丁○○住處，由丁○○以3 千元向被告購買安非他命1 公克云
    云，惟該警詢筆錄並無證據能力，已如前述，且與公訴人所
    指被告有附表編號(一)之１、２所示於96年3 、4 月間某日及
    於96年4 月間某日販賣安非他命予丁○○之犯行無涉。又證
    人己○○於本案偵查中證稱：伊沒有看到丁○○向被告買毒
    品，伊跟丁○○是好朋友，伊與被告不熟；96年7 月3 日被
    警察查獲毒品，是伊與丁○○及被告集資，由丁○○出面去
    買安非他命，乙○○沒有跟伊等集資，那次被查獲的毒品是
    丁○○去取回來的，丁○○反咬被告伊嚇一跳云云（見本案
    96年度偵字第15102 號偵查卷第57至58頁附己○○96年12月
    21日偵訊筆錄），及於本案審理中證稱：伊沒有看過丁○○
    和被告互相給付毒品；伊於警詢中說只看過被告與丁○○交
    易過1 次，是於96年7 月1 日23時在丁○○住處，由丁○○
    以3 千元向被告購買安非他命1 公克云云，是因為當時伊在
    勒戒中，怕勒戒時間會被延長，所以伊有些是亂講；伊於偵
    訊中沒有說到96年7 月1 日合資的人還有被告，可能是伊沒
    有講到；96年7 月1 日晚及7 月2 日晚伊都有到丁○○家中
    ，伊只有與丁○○合資買過1 次毒品，是96年7 月1 日晚上
    11時許在丁○○家，這次被告也有參與，伊不知道丁○○去
    向誰買，也不清楚被告出多少錢，那次合資購買的安非他命
    並沒有分，是放在丁○○那裡一起用，伊只有先吸2 口，伊
    不確定是不是伊的份已經吸完了，所以伊於96年7 月2 日晚
    上再去，想要丁○○請，7 月2 日晚上那次伊沒有出錢合資
    ，他們有沒有購買伊不知道，那天晚上在丁○○家還沒有施
    用就被查到云云（見本院98年2 月12日審理筆錄），是證人
    己○○於本案偵查及審理中並未指證曾見聞被告有附表編號
    (一)之１、２所示於96年3 、4 月間某日及於96年4 月間某日
    販賣安非他命予丁○○之犯行。
４、又證人乙○○於本案偵查中證稱：伊沒有親眼看到丁○○向
    被告買安非他命云云（見本案96年度偵字第15102 號偵查卷
    第45頁附乙○○96年12月13日偵訊筆錄），於本案審理中證
    稱：伊沒有在丁○○家裡看過丁○○向被告買安非他命云云
    （見本院97年12月17日審理筆錄），並未指證見聞被告有附
    表編號(一)之１、２所示犯行。再辯護人聲請傳訊之證人甲○○於本案審理中證稱：96年7 月3 日凌晨伊與被告及其他人
    一起被警察查獲，伊是於96年7 月2 日凌晨就到丁○○家中
    睡覺，伊到丁○○家中時只有伊和丁○○在，直到96年7 月
    3 日伊起來時其他人都在，伊睡覺起來打電動，後來警察就
    來了；因為伊和丁○○是同事而且是好朋友，所以丁○○免
    費請伊吃安非他命，伊不知道丁○○的毒品從何而來，也沒
    有看過丁○○與被告買過毒品；當天伊有看到其他人也施用
    安非他命，但不知道他們的安非他命從何而來，也沒有聽過
    丁○○或被告稱安非他命是他們合資買的，伊不清楚96年7
    月3 日凌晨為警查獲時扣到的安非他命是誰的，伊不知道被
    告有無在賣安非他命云云（見本院98年3 月26日審理筆錄）
    ，亦未指證被告有附表編號(一)之１、２所示犯行。
５、另被告與丁○○於96年7 月3 日凌晨為警查獲時，雖分別扣
    得其等所持有之第二級毒品安非他命等物，且其等經警採尿
    送驗均呈安非他命類藥物陽性反應，經檢察官聲請送觀察勒
    戒後為不起訴處分（被告施用毒品部分，臺灣士林地方法院
    檢察署96年度毒偵字第1424號）、或經本院判決施用第二級
    毒品罪確定（丁○○於96年7 月間施用毒品部分，本院96年
    度易字第1580號），又丁○○於96年9 月27日晚間為警查獲
    後採尿送驗亦呈安非他命類藥物陽性反應，經本院判決施用
    第二級毒品罪確定（丁○○於96年9 月間施用毒品部分，本
    院97年度易字第147 號），惟上情僅得認被告與丁○○於96
    年7 月3 日查獲時分別持有第二級毒品及各有施用第二級毒
    品之事實，尚難以之認定被告有公訴人所指此節販賣犯行。
６、至公訴人質疑被告所辯有關為證人等調貨或合資購買云云，
    與證人等於偵查及審理中所述有所出入乙節。按認定犯罪事
    實應依證據，為刑事訴訟法所明定，本件公訴人所舉證據既
    不足為認定被告有附表編號(一)之１、２所示販賣毒品犯行之
    積極證據，無論被告之抗辯是否屬實，均無法持為認定被告
    犯罪之依據，併為敘明。
７、綜上，公訴人指訴被告如附表編號(一)之１、２所示販賣安非
    他命之犯行，尚屬無法證明。
(五)、附表編號(二)部分（即被告被訴於96年5 、6 月間某日，在臺
    北縣淡水鎮○○路丁○○住處樓下販賣毒品予合資購買之丁○○及己○○1 次）：
１、公訴人所舉之證人丁○○於本案96年9 月27日警詢中證稱曾
    於96年6 月中旬，向被告買1 公克安非他命，價格是2 千50
    0 元云云，惟如前述該警詢筆錄並無證據能力。又依前述證
    人丁○○於本案偵訊筆錄全文真意及審理中之證述，均未指
    證被告有附表編號(二)所示於96年5 、6 月間某日販賣安非他
    命予其及己○○之犯行。
２、公訴人所舉之證人己○○於本案96年10月19日警詢中證稱只
    看過被告與丁○○交易過1 次，是於96年7 月1 日23時在丁○○住處，由丁○○以3 千元向被告購買安非他命1 公克云
    云，惟如前述該警詢筆錄並無證據能力，亦與公訴人所指被
    告有附表編號(二)所示於96年5 、6 月間某日販賣安非他命予
    其及丁○○之犯行無涉。又如前述證人己○○於本案偵查及
    審理中之證述，均未指證被告有附表編號(二)所示於96年5 、
    6 月間某日販賣安非他命予丁○○及其之犯行。
３、再如前述證人乙○○及辯護人聲請傳訊之證人甲○○於本案
    偵查或審理中之證述，亦未指證被告有附表編號(二)所示販賣
    安非他命予丁○○及己○○之犯行。
４、另被告與丁○○、己○○於96年7 月3 日凌晨為警查獲時，
    雖分別扣得被告與丁○○所持有之第二級毒品安非他命等物
    ，且被告、丁○○與己○○等經警採尿送驗均呈安非他命類
    藥物陽性反應，經檢察官聲請送觀察勒戒後為不起訴處分（
    被告施用毒品部分，臺灣士林地方法院檢察署96年度毒偵字
    第1424號；己○○施用毒品部分，臺灣士林地方法院檢察署
    96年度毒偵字第1421號）、或經本院判決施用第二級毒品罪
    確定（丁○○於96年7 月間施用毒品部分，本院96年度易字
    第1580號），又丁○○於96年9 月27日晚間為警查獲後採尿
    送驗亦呈安非他命類藥物陽性反應，經本院判決施用第二級
    毒品罪確定（丁○○於96年9 月間施用毒品部分，本院97年
    度易字第147 號），惟上情僅得認被告與丁○○於96年7 月
    3 日查獲時分別持有第二級毒品，及其等與己○○各有施用
    第二級毒品之事實，尚難以之認定被告有公訴人所指此節販
    賣犯行。
５、綜上，公訴人指訴被告如附表編號(二)所示販賣安非他命之犯
    行，尚屬無法證明。
(六)、附表編號(三)部分（即編號(三)之１，被告被訴於96年7 月3 日
    前某日，在臺北縣淡水鎮○○路丁○○住處販賣毒品予乙○○2 次；及附表編號(三)之２，被告被訴於96年7 月2 日晚上
    某時，在臺北縣淡水鎮○○路丁○○住處販賣毒品予乙○○
    1 次）：
１、公訴人所舉證人乙○○於本案偵查中證稱：伊於96年7 月3
    日凌晨被查獲的安非他命是向被告買的；伊於被查獲前幾天
    在丁○○住處跟被告拿過2 、3 次安非他命，每次伊都給1
    千元，是直接跟被告買，份量為0.1 至0.2 公克云云（見本
    案96年度偵字第15102 號偵查卷第44至45、64、96至97頁附
    乙○○96年12月13日、96年12月25日、97年2 月5 日偵訊筆
    錄）；於本案審理中先證稱：96年7 月3 日為警查獲時在伊
    身上扣到的毒品是伊與丁○○及被告一起出錢買的，好像是
    被告去買的，伊將錢拿給被告之後就先走了，隔了幾個小時
    ，被告叫伊去丁○○家拿，伊過去的時候已經分好了，好像
    是被告分的，伊去時只看到伊的那包，沒有看到丁○○和被
    告的那包，伊不知道被告向誰買安非他命，伊等只有在7 月
    2 日那次合資購買安非他命；嗣又證稱：查獲時伊身上的那
    包安非他命是向大頭買的，大頭就是小胖，大頭不是被告；
    嗣證稱：伊於偵查中說向被告買過2 、3 次，每次都會給他
    1 千元，是伊記錯了，嗣再證稱：伊之前偵訊筆錄是對的，
    伊向被告買過的安非他命都已經施用光了云云（見本院97年
    12 月17 日審理筆錄）。證人乙○○前述於偵查中雖證稱96
    年7 月3 日凌晨為警查獲時在其身上扣得安非他命1 包係向
    被告購買的云云，惟查該證人於96年7 月3 日查獲當日警詢
    中陳稱：房間內的毒品都是丁○○所有，在伊身上的安非他
    命也是丁○○所有，伊所吸食的安非他命是向丁○○購買，
    伊用伊的行動電話0000000000聯絡丁○○0000000000後，向
    他購買云云（見另案96年度毒偵字第1422號偵查卷第11頁附
    乙○○96年7 月3 日警詢筆錄），於查獲當日偵訊中陳稱：
    伊身上的安非他命是跟大頭買的，丁○○房間的東西是他的
    ，伊是直接跟大頭買的，不是跟丁○○買的云云（見另案96
    年度毒偵字第1422號偵查卷第31頁附乙○○96年7 月3 日偵
    訊筆錄），於本案審理中同日庭期先後陳稱：扣案毒品是伊
    與丁○○及被告一起出錢買的、是伊向大頭買的云云（均見
    本院97年12月17日審理筆錄），所述前後不一；又其於偵查
    中雖證稱被查獲前幾天跟被告買過2 、3 次安非他命云云，
    惟於本案審理同次庭期中忽稱偵查中是記錯了，忽稱偵訊筆
    錄是對的，並自承向被告買過的安非他命均已施用完畢而無
    扣案物品可憑，本件公訴人所舉證人乙○○之證述明顯矛盾
    而有重大瑕疵，洵難採信，不得以之認定被告有附表編號(三)
    之１、２所示販賣安非他命予乙○○之犯行。
２、再如前述證人丁○○、己○○及辯護人聲請傳訊之證人甲○○於本案偵查或審理中之證述，均未指證被告有附表編號(三)
    之１及２所示販賣安非他命予乙○○之犯行。
３、另被告與乙○○於96年7 月3 日凌晨為警查獲時，雖分別扣
    得被告與乙○○所持有之第二級毒品安非他命，且其等經警
    採尿送驗均呈安非他命類藥物陽性反應，經檢察官聲請送觀
    察勒戒後為不起訴處分（被告施用毒品部分，臺灣士林地方
    法院檢察署96年度毒偵字第1424號）、或經本院判決施用第
    二級毒品罪確定（乙○○施用毒品部分，本院96年度易字第
    1576號），惟上情僅得認被告與乙○○於96年7 月3 日查獲
    時分別持有第二級毒品，及各有施用第二級毒品之事實，尚
    難以之認定被告有公訴人所指此節販賣犯行。
４、綜上，公訴人指訴被告如附表編號(三)之１及２所示販賣安非
    他命之犯行，尚屬無法證明。
(七)、揆諸以上各節所述，本件公訴人所舉之證據，不足認被告有
    如附表編號(一)、(二)、(三)所示販賣第二級毒品安非他命予丁○○、己○○、乙○○之犯行，此外，本院復查無其他積極事
    證足資證明被告有公訴意旨所指此節犯罪，依前揭說明，不
    能證明被告犯罪，依法應為被告無罪之諭知。
四、被訴轉讓禁藥或第二級毒品部分（即被告被訴於96年7 月3
    日前某日晚上，在臺北縣淡水鎮○○路丁○○住處，與丁○○共同無償提供安非他命予乙○○施用）：
(一)、本件公訴人認被告涉犯轉讓第二級毒品罪嫌，無非係以證人
    乙○○、丁○○之證述，及臺灣士林地方法院檢察署96年度
    毒偵字第1422號起訴書及本院96年度易字第1576號判決書、
    全國刑案查註紀錄表等，為其主要論據。訊據被告堅決否認
    有公訴意旨所指之轉讓安非他命予乙○○之犯行，辯稱：伊
    並未無償轉讓安非他命給乙○○等語。
(二)、經查：
１、臺北縣政府警察局淡水分局於96年7 月3 日凌晨0 時30分許
    ，至臺北縣淡水鎮○○路182 巷17號4 樓丁○○住處搜索查
    獲丁○○、戊○○、己○○、乙○○、甲○○5 人，並在丁○○之床上扣得安非他命1 包（淨重0.30公克）、丁○○之
    衣櫥內扣得安非他命3 包（淨重2.56公克）及吸食器2 組，
    在戊○○之身上扣得安非他命1 包（淨重0.08公克），在乙○○之背包內扣得安非他命1 包（淨重0.06公克）等物，又
    經警採集上開5 人尿液送驗後，均因呈毒品安非他命類藥物
    陽性反應，經檢察官聲請送觀察勒戒後為不起訴處分，或經
    本院判決施用第二級毒品罪確定等情，業如前述。又丁○○
    因該次為警查獲，經臺灣士林地方法院檢察署檢察官向本院
    提起公訴後，認定丁○○於96年7 月1 日某時，無償轉讓禁
    藥安非他命約0.1 公克予乙○○，而判決丁○○轉讓禁藥罪
    確定等情，有本院96年度訴字第842 號判決書、全國刑案查
    註紀錄表附卷可稽。
２、公訴人所舉證人乙○○雖於本案偵查中證稱：伊去丁○○家
    的時候被告都現場請伊，時間都是晚上，96年7 、8 月時，
    量都是1 泡大概0.1 公克，被告請伊2 、3 次或3 、4 次；
    被告免費提供伊施用安非他命的時候，就是查獲前伊向他購
    買2 、3 次安非他命的時候；伊每次跟被告買的時候，他就
    當場請伊吃1 泡，是丁○○問被告要不要請伊吸食，被告說
    好，丁○○才提供的云云（見本案96年度偵字第1510 2號偵
    查卷第44至45、64、96至97頁附乙○○96年12月13日、96年
    12月25日、97年2 月5 日偵訊筆錄），於審理中證稱：從6
    月底開始，丁○○有請伊施用安非他命，他請伊時都要問被
    告；96年7 月2 日晚上在丁○○家時，丁○○有問被告說要
    不要拿安非他命請伊吃，被告說好，當天其他在場之人均有
    看到，丁○○當天請伊吃的安非他命在警察來之前就已經施
    用完畢云云（見本院97年12月17日審理筆錄）；另公訴人所
    舉證人丁○○於本案審理中證稱：乙○○在伊住處拿安非他
    命免費施用，就只有伊被判無償轉讓那次；伊提供安非他命
    給乙○○施用時問被告意見的，就只有96年7 月3 日被警察
    查獲一起出錢那次，那次是伊與被告、己○○合資，於96年
    7 月2 日晚上在伊家當面向被告朋友買的，乙○○、甲○○
    沒有出錢，乙○○自己拿起安非他命施用時，好像有問伊的
    意見，可能是東西一起買的，伊有問過被告的意見，也有問
    過己○○的意見，被告及己○○都沒有表示意見云云（見本
    院98年2 月12日審理筆錄）。揆諸前揭證人證述：(1)證人乙○○就被告同意無償提供安非他命予其施用之時間，於偵查
    中有稱係96年7 、8 月時，有稱係96年7 月3 日為警查獲前
    向被告購買毒品時云云，於審理中則稱係96年6 月底開始及
    96年7 月2 日晚上云云，並未完全一致；又證人丁○○稱其
    免費提供乙○○施用毒品之時間，只有被法院判無償轉讓那
    次（即96年7 月1 日某時），復稱其同意讓乙○○免費施用
    毒品時有詢問被告及己○○意見，就是96年7 月3 日被警察
    查獲一起出錢那次（即96年7 月2 日晚上與被告及己○○合
    資），亦有矛盾；(2)又依卷附本院96年度訴字第842 號判決
    書，丁○○於96年7 月3 日凌晨為警查獲後雖始終坦承確有
    無償轉讓安非他命予乙○○之犯行，上情亦為乙○○於該案
    中指證明確，惟其等均未提及丁○○轉讓安非他命前有先經
    被告同意；(3)再證人乙○○於審理中證稱96年7 月2 日晚上
    被告同意丁○○所詢意見時，其他在場人等均有看到，然證
    人己○○於本案審理中則證稱：伊沒有看到云云（見本院98
    年2 月12日審理筆錄）；(4)綜合上情，本件公訴人所舉證人
    乙○○、丁○○之證述，顯均有瑕疵而難採信。
３、再被告與乙○○於96年7 月3 日凌晨為警查獲時，雖分別扣
    得被告與乙○○所持有之安非他命，且其等經警採尿送驗均
    呈安非他命類藥物陽性反應，經檢察官聲請送觀察勒戒後為
    不起訴處分（被告施用毒品部分，臺灣士林地方法院檢察署
    96年度毒偵字第1424號）、或經本院判決施用第二級毒品罪
    確定（乙○○施用毒品部分，本院96年度易字第1576號），
    惟上情僅得認被告與乙○○於96年7 月3 日查獲時分別持有
    安非他命，及各有施用第二級毒品之事實，尚難以之認定被
    告有公訴人所指轉讓安非他命予乙○○之犯行。
４、綜上，本件公訴人所舉之證據，不足認被告有轉讓禁藥或第
    二級毒品安非他命予乙○○之犯罪，此外，本院復查無其他
    積極事證足資證明被告有公訴意旨所指此節犯行，依前揭說
    明，不能證明被告犯罪，依法應為被告無罪之諭知。
據上論斷，應依刑事訴訟法第301 條第1 項，判決如主文。
本案經檢察官張紜瑋到庭執行職務
中    華    民    國    98    年    4     月    30    日
                  刑事第五庭審判長法  官  李  育  仁
                                  法  官  許  辰  舟
                                  法  官  孫  曉  青
以上正本證明與原本無異。
如不服本判決應於收受判決後10日內向本院提出上訴書狀，並應
敘述具體理由；其未敘述上訴理由者，應於上訴期間屆滿後20日
內向本院補提理由書 (均須按他造當事人之人數附繕本)「 切勿
逕送上級法院」。
                                  書記官  李  佳  穎
中    華    民    國    98    年    4     月    30    日


司法院資訊處製作；財團法人民間司法改革基金會備份。
